---
title: "projek fiksss"
author: "Nabella Yunita Sari_164231019"
date: "2024-12-10"
output: pdf_document
---

## Import Library
```{r} 
library(ggplot2)
library(dplyr)
library(readr)
library(MASS)
library(VIM)
library(mice)
library(tidyr)
library(caret)
library(FactoMineR)
library(factoextra)
```
## Load Data
```{r}
data_loan <- read_csv("C:/Users/HP/Downloads/LoanData_Raw_v1.0.csv")
head(data)
```
## Cek Kualitas Data
## Clean Data
```{r}
data_loan$default <- as.character(data_loan$default)
data_loan$default <- ifelse(data_loan$default %in% c("'0'", ":0", "0"), 0, 1)
data_loan$default <- as.factor(data_loan$default)
```

### Banyak Baris dan Kolom
```{r}
nrow(data_loan)
ncol(data_loan)
```
### Tipe Data
```{r}
str(data_loan)
```
### Cek Jumlah Unique untuk Setiap Kolom
```{r}
jumlah_unique <- sapply(data_loan, function(x) length(unique(x)))
jumlah_unique
```
### Cek Duplikasi Data
```{r}
duplicates <- data_loan %>%
  filter(duplicated(.))
print(paste("Jumlah baris duplikat:", nrow(duplicates)))
```
### Ringkasan Data
```{r}
summary(data_loan)
```
## Outliers
### Cek Jumlah Outlier
```{r}
count_outliers <- function(column) {
  Q1 <- quantile(column, 0.25, na.rm = TRUE)
  Q3 <- quantile(column, 0.75, na.rm = TRUE)
  IQR <- Q3 - Q1
  lower_bound <- Q1 - 1.5 * IQR
  upper_bound <- Q3 + 1.5 * IQR
  sum(column < lower_bound | column > upper_bound, na.rm = TRUE)
}

outliers_per_column <- sapply(data_loan, function(col) {
  if (is.numeric(col)) {
    count_outliers(col)
  } else {
    NA
  }
})

outliers_per_column
```
```{r}
percent_outliers <- function(column) {
  Q1 <- quantile(column, 0.25, na.rm = TRUE)
  Q3 <- quantile(column, 0.75, na.rm = TRUE)
  IQR <- Q3 - Q1
  lower_bound <- Q1 - 1.5 * IQR
  upper_bound <- Q3 + 1.5 * IQR
  outlier_count <- sum(column < lower_bound | column > upper_bound, na.rm = TRUE)
  total_count <- sum(!is.na(column)) # Count of non-missing values
  (outlier_count / total_count) * 100 # Return percentage
}

percent_outliers_per_column <- sapply(data_loan, function(col) {
  if (is.numeric(col)) {
    percent_outliers(col)
  } else {
    NA # Skip non-numeric columns
  }
})

percent_outliers_per_column
```
## Box plot masing-masing Variabel

## Handling Outlier
```{r}
# Function to handle outliers by replacing them with lower or upper bound
handle_outliers <- function(column) {
  Q1 <- quantile(column, 0.25, na.rm = TRUE)
  Q3 <- quantile(column, 0.75, na.rm = TRUE)
  IQR <- Q3 - Q1
  lower_bound <- Q1 - 1.5 * IQR
  upper_bound <- Q3 + 1.5 * IQR
  
  # Replace outliers with the lower or upper bound
  column[column < lower_bound] <- lower_bound
  column[column > upper_bound] <- upper_bound
  
  return(column)
}

numeric_columns <- names(data_loan)[sapply(data_loan, is.numeric)]

for (col in numeric_columns) {
  data_loan[[col]] <- handle_outliers(data_loan[[col]])
}

# View the data after outlier handling
head(data_loan)
```
### Cek Jumlah Outlier Setelah Handling
```{r}
count_outliers <- function(column) {
  Q1 <- quantile(column, 0.25, na.rm = TRUE)
  Q3 <- quantile(column, 0.75, na.rm = TRUE)
  IQR <- Q3 - Q1
  lower_bound <- Q1 - 1.5 * IQR
  upper_bound <- Q3 + 1.5 * IQR
  sum(column < lower_bound | column > upper_bound, na.rm = TRUE)
}

outliers_per_column <- sapply(data_loan, function(col) {
  if (is.numeric(col)) {
    count_outliers(col)
  } else {
    NA
  }
})

outliers_per_column
```
### Cek Jumlah Missing Value untuk Setiap Kolom
```{r}
jumlah_misval <- sapply(data_loan, function(x) sum(is.na(x)))
jumlah_misval
```
### Persentase Missing Values Untuk Tiap Kolom
```{r}
missing_values <- sapply(data_loan, function(x) sum(is.na(x)) / length(x) * 100)
missing_values
```
### Bar Chart Missing Value
```{r}
# Hitung jumlah missing value untuk setiap variabel
missing_data <- sapply(data, function(x) sum(is.na(x)))
missing_data <- data.frame(Variable = names(missing_data), MissingValues = missing_data)

# Membuat bar chart
ggplot(missing_data, aes(x = reorder(Variable, MissingValues), y = MissingValues)) +
  geom_bar(stat = "identity", fill = "blue") +  # Warna biru
  labs(title = "Jumlah Missing Value per Variabel", x = "Variabel", y = "Jumlah Missing Value") +
  theme_minimal() +
  theme(axis.text.x = element_text(angle = 45, hjust = 1))  
```
### Cek Missing Values Berdasarkan Visualisasi dengan Mice
```{r}
library(mice)
md.pattern(data_loan)
```
### Cek Missing Values Berdasarkan Visualisasi dengan VIM
```{r}
library(VIM)
aggr_plot <- aggr(data_loan, col=c('lightblue','pink') , numbers=TRUE, 
 sortVars=TRUE, labels=names(data_loan), cex.axis=.8,
 gap=1, ylab=c("Histogram of missing data","Pattern"))
```
## Imputasi Data Missing
```{r}
# Imputasi dengan Metoden PMM
imputed_data1 <- mice(data_loan, m=5, maxit=50, method='pmm', seed=123)
```
## Mengekstrak dataset yang sudah diimputasi
```{r}
completed_data1 <- complete(imputed_data1)
head(completed_data1)
```
```{r}
summary(completed_data1)
```
### Visualisasi Imputasi Pertama dengan Metode pmm dengan maxit = 50
```{r}
xyplot(imputed_data1,default ~ age+ed+employ+address+income+creddebt+othdebt,pch=18,cex=1)
densityplot(imputed_data1)
```
### Cek Missing Value Setelah Imputasi
```{r}
jumlah_misval_imputed <- sapply(completed_data1, function(x) sum(is.na(x)))
jumlah_misval_imputed
```
### Cek Outliers Setelah Imputasi
```{r}
count_outliers <- function(column) {
  Q1 <- quantile(column, 0.25, na.rm = TRUE)
  Q3 <- quantile(column, 0.75, na.rm = TRUE)
  IQR <- Q3 - Q1
  lower_bound <- Q1 - 1.5 * IQR
  upper_bound <- Q3 + 1.5 * IQR
  sum(column < lower_bound | column > upper_bound, na.rm = TRUE)
}

outliers_per_column <- sapply(completed_data1, function(col) {
  if (is.numeric(col)) {
    count_outliers(col)
  } else {
    NA
  }
})
outliers_per_column
```
```{r}
cor_matrix <- cor(completed_data1[, c("age", "debtinc", "creddebt", "income", "othdebt", "employ", "address")], use = "complete.obs")
print(cor_matrix)
```
### Cek Kecocokan untuk PCA
```{r}
library(psych)
KMO(cor_matrix) 
```

## Data Train dan Data Test
```{r}
set.seed(42)

train_indices <- sample(1:nrow(completed_data1), size = 0.8 * nrow(completed_data1))

train_data <- completed_data1[train_indices, ]  # Training set
test_data <- completed_data1[-train_indices, ]  # Testing set

cat("Training data size: ", nrow(train_data), "\n")
cat("Testing data size: ", nrow(test_data), "\n")
```
### Model Dengan Data Asli sebelum transform
```{r}
logistic_model <- glm(default ~ ., data = train_data, family = binomial)
summary(logistic_model)
```
### Akurasi
```{r}
test_predictions_original <- predict(logistic_model, newdata = test_data, type = "response")
threshold <- 0.5 
test_class_original <- ifelse(test_predictions_original > threshold, 1, 0)

confusion_matrix_original <- table(Predicted = test_class_original, Actual = test_data$default)
print(confusion_matrix_original)

accuracy_original <- mean(test_class_original == test_data$default)
cat("Akurasi Model (Variabel Asli):", accuracy_original, "\n")
```

## Transformasi Data

### Transform Min Max Scaling Variabel creddebt
karena creddebt Signifikan dengan koefisien cukup besar dibandingkan variabel lain.
```{r}
# Fungsi Min-Max Scaling
min_max_scaling <- function(x) {
  (x - min(x, na.rm = TRUE)) / (max(x, na.rm = TRUE) - min(x, na.rm = TRUE))
}

# Terapkan Min-Max Scaling pada variabel creddebt
train_data$creddebt <- min_max_scaling(train_data$creddebt)
test_data$creddebt <- min_max_scaling(test_data$creddebt)

# Periksa hasil scaling
summary(train_data$creddebt)
```
### Transform Robust Scaling Variabel income
Robust Scaling untuk menangani rentang nilai besar dengan outlier.
```{r}
train_data$income <- (train_data$income - median(train_data$income)) / IQR(train_data$income)
test_data$income <- (test_data$income - median(train_data$income)) / IQR(train_data$income)
summary(train_data$income)
```

### Transform Polynomial Variabel age
Alasan: Distribusi sudah cukup normal, tetapi hubungan antara age dan target mungkin non-linear, sehingga menambahkan pangkat kedua
```{r}
train_data$age <- train_data$age^2
test_data$age <- test_data$age^2
summary(train_data$age)
```
### Transform Min Max Variabel age
```{r}
# Fungsi Min-Max Scaling
min_max_scaling <- function(x) {
  (x - min(x, na.rm = TRUE)) / (max(x, na.rm = TRUE) - min(x, na.rm = TRUE))
}

# Terapkan Min-Max Scaling pada variabel creddebt
train_data$age <- min_max_scaling(train_data$age)
test_data$age <- min_max_scaling(test_data$age)

# Periksa hasil scaling
summary(train_data$age)
```

### Transform log Variabel othdebt
```{r}
# Histogram untuk memeriksa distribusi othdebt
hist(train_data$othdebt, breaks = 30, col = "skyblue", 
     main = "Histogram Variabel othdebt", xlab = "othdebt", ylab = "Frekuensi")

# Density plot untuk memeriksa distribusi othdebt
plot(density(train_data$othdebt, na.rm = TRUE), 
     main = "Density Plot Variabel othdebt", 
     xlab = "othdebt", ylab = "Density", 
     col = "blue", lwd = 2)

# Boxplot untuk mendeteksi outlier
boxplot(train_data$othdebt, main = "Boxplot Variabel othdebt", 
        col = "lightblue", horizontal = TRUE)
```
```{r}
train_data$othdebt <- log(train_data$othdebt + 1)
test_data$othdebt <- log(test_data$othdebt + 1)
summary(train_data$othdebt)
```
### ed tidak ditransform
Variabel ed kemungkinan tidak termasuk dalam daftar transformasi karena:

Tidak signifikan dalam model.
Distribusi atau tipe datanya tidak relevan untuk transformasi numerik.
Korelasi rendah dengan target maupun variabel lainnya.

```{r}
head(train_data)
```
### Model Setelah Transformasi
```{r}
logistic_model1 <- glm(default ~ ., data = train_data, family = binomial)
summary(logistic_model1)
```
### Akurasi Setelah Transformasi
```{r}
test_predictions_original <- predict(logistic_model1, newdata = test_data, type = "response")
threshold <- 0.5 
test_class_original <- ifelse(test_predictions_original > threshold, 1, 0)

confusion_matrix_original <- table(Predicted = test_class_original, Actual = test_data$default)
print(confusion_matrix_original)

accuracy_original <- mean(test_class_original == test_data$default)
cat("Akurasi Model (Setelah Trnasformasi):", accuracy_original, "\n")
```
# Feature Selection Berdasarkan Korelasi dengan Target
```{r}
library(caret)

# Chi-Square Test untuk kategori target
chi_sq <- sapply(train_data[, -which(names(train_data) == "default")], 
                 function(x) chisq.test(table(x, train_data$default))$p.value)

# Menampilkan p-value untuk setiap variabel
chi_sq
```
### Metode Backward, Forward, dan Best Subset Selection
#### Backward Selection
```{r}
# Membuat model awal dengan semua variabel
full_model <- glm(default ~ ., data = train_data, family = binomial)

# Backward selection menggunakan stepAIC
library(MASS)
backward_model <- stepAIC(full_model, direction = "backward")

# Melihat model hasil seleksi
summary(backward_model)
```
#### Forward Selection
```{r}
# Membuat model awal dengan intercept saja
null_model <- glm(default ~ 1, data = train_data, family = binomial)

# Full model dengan semua variabel
full_model <- glm(default ~ ., data = train_data, family = binomial)

# Forward selection menggunakan stepAIC
forward_model <- stepAIC(null_model, scope = list(lower = null_model, upper = full_model), direction = "forward")

# Melihat model hasil seleksi
summary(forward_model)
```
#### Best Subset Selection
```{r}
library(leaps)

# Best subset selection
best_subset <- regsubsets(default ~ ., data = train_data, nvmax = 10)  # nvmax: jumlah maksimal variabel

# Menampilkan hasil
summary(best_subset)

# Plotkan hasil untuk memilih model terbaik
plot(best_subset, scale = "bic")  # Pilihan: "bic", "adjr2", dll.
```
### Terbaik
```{r}
logistic_model2 <- glm(default ~ age + ed + employ + address + debtinc + creddebt + othdebt,  data = train_data, family = binomial)
summary(logistic_model2)
```
### Akurasi Setelah Forward
```{r}
test_predictions_original <- predict(logistic_model2, newdata = test_data, type = "response")
threshold <- 0.5 
test_class_original <- ifelse(test_predictions_original > threshold, 1, 0)

confusion_matrix_original <- table(Predicted = test_class_original, Actual = test_data$default)
print(confusion_matrix_original)

accuracy_original <- mean(test_class_original == test_data$default)
cat("Akurasi Model (Setelah Forward):", accuracy_original, "\n")
```
```{r}
logistic_model3 <- glm(default ~ age + ed + employ + address + debtinc + creddebt, data = train_data, family = binomial)
summary(logistic_model3)
```
### Akurasi Setelah Forward
```{r}
test_predictions <- predict(logistic_model3, newdata = test_data, type = "response")
threshold <- 0.5 
test_class <- ifelse(test_predictions > threshold, 1, 0)

confusion_matrix_original <- table(Predicted = test_class, Actual = test_data$default)
print(confusion_matrix_original)

accuracy_original <- mean(test_class_original == test_data$default)
cat("Akurasi Model (Setelah Forward):", accuracy_original, "\n")
```